臺灣臺中地方法院民事裁定
111年度亡字第75號
聲  請  人  王積善  

            邱筱媛  
共同代理人  邱怡涓  
上列聲請人聲請宣告失蹤人王衍慶死亡事件，本院裁定如下：
    主  文
一、宣告王衍慶【男，民國00年0月00日生，最後設籍地址：臺
    中市○○區○○路0段00號（臺中○○○○○○○○○），身分證統一編號
    ：Z000000000號】於民國106年1月18日下午12時死亡。
二、聲請程序費用由王衍慶遺產負擔。
　　理  由
一、聲請人聲請意旨略以：失蹤人王衍慶（下稱失蹤人）係聲請
    人之父，其於民國98年間，因債務問題而前往大陸地區工作
    ，其父王德言於98年12月27日去世，依我國習俗應返鄉奔喪
    ，然聲請人竭盡心思探求失蹤人去向，仍然渺無音訊，未見
    失蹤人參加喪禮，且失蹤人之手足並因其去向不明，無法就
    王德言之遺產辦理協議分割。而失蹤人於99年1月18日出境
    至大陸地區後，即與家人失去聯繫，家人多次透過管道及報
    警協尋，卻始終查無所獲，縱其前往大陸地區工作，亦理當
    返臺辦理健康保險、護照事宜，然卻超過10年未聯繫家屬，
    顯示失蹤人確實生死不明。失蹤人前經本院於111年1月18日
    准以裁定公示催告，命失蹤人陳報其生存，或知失蹤人之生
    死者，將其所知陳報法院，已公告在案，現陳報期間屆滿，
    未據失蹤人陳報其生存，或知失蹤人生死者，陳報其所知，
    爰依法聲請宣告失蹤人死亡等語。 
二、按失蹤人失蹤滿7年後，法院得因利害關係人或檢察官之聲
    請，為死亡之宣告；失蹤人為80歲以上者，得於失蹤滿3年
    後，為死亡宣告；又受死亡宣告者，以判決內所確定死亡之
    時，推定其為死亡；前項死亡之時，應為前條各項所定期間
    最後日終止之時，民法第8條第1項、第2項、第9條第1項、
    第2項前段分別定有明文。
三、經查，聲請人之上開主張，業據其提出戶籍謄本、入出國日
    期證明書、本院105年度家訴字第23號民事判決、臺中市政
    府警察局第二分局立人派出所失蹤人口系統--資料報表等件
    為證。次經本院依職權查詢失蹤人之前科紀錄、入出境資料
    、勞健保投保紀錄、殯葬設施使用資料、全民健康保險之就
    醫紀錄、社會福利領取紀錄、護照更換紀錄，均查無失蹤人
    仍生存活動之情形，有臺灣高等法院被告前案紀錄表、入出
    境資訊連結作業查詢結果、法務部健保資訊連結作業查詢紀
    錄、勞保與就保紀錄查詢資料、臺中市生命禮儀管理處110
    年11月2日中市生崇字第1100008183號函、臺中市北屯區公
    所110年11月2日公所社字第1100035254號函、外交部中部辦
    事處110年10月29日中辦字第1100002053號函附卷可佐。而
    自上揭入出境日期紀錄所示，失蹤人於98年間之入出境次數
    逾20次，然於99年1月18日出境離臺後，未再入境返臺，嗣
    後均查無失蹤人仍有生存活動之相關資料。又縱使失蹤人於
    臺灣有債務問題，惟其於98年間仍有頻繁之入出境情形，卻
    自99年1月18日出境後即與家人失去聯絡，迄今已逾12年，
    聲請人及其他家人俱不知其行蹤，自此應認失蹤人於最後一
    次出境後即陷於生死不明之狀態，堪信其於99年1月18日已
    失蹤，迄今生死不明逾7年，屆滿得為死亡宣告之法定期間
    等情為真正。故聲請人之聲請，洵屬有據，應予准許。
四、本件失蹤人於99年1月18日即失蹤，迄未尋獲，算至106年1
    月18日屆滿7年，揆諸前揭規定，聲請人聲請對失蹤人為死
    亡之宣告，再經公示催告程序申報期間屆滿，仍未據失蹤人
    陳報生存或知其生死者陳報其所知之情形下，自有理由，應
    予准許。依民法第9條第2項規定，並應以失蹤屆滿7年之日
    終止之時即106年1月18日下午12時，作為確定其死亡之時，
    爰宣告如主文第一項所示。
五、依家事事件法第154條第3項，裁定如主文。
中　　華　　民　　國　　111 　年　　7 　　月　　25　　日
                   家事法庭     法  官　謝珮汝
以上正本係照原本作成。
如對本裁定抗告，須於裁定送達後10日內向本院提出抗告狀（須
附繕本），並繳納抗告費新臺幣1,000元。
本裁定確定後30日內，應至戶政事務所辦理死亡登記。
中　　華　　民　　國　　111 　年　　7 　　月　　25　　日
                                書記官　劉燕媚